臺灣彰化地方法院刑事判決
110年度訴字第518號
公  訴  人  臺灣彰化地方檢察署檢察官 
被      告  陳志瑋



上列被告因加重詐欺等案件，經檢察官提起公訴（110年度偵緝
字第218號、110年度偵緝字第215號、110年度偵緝字第219號、1
10年度偵緝字第220號），被告於準備程序中就被訴事實為有罪
之陳述，經告知簡式審判程序之旨，並聽取公訴人、被告之意見
後，本院裁定改依簡式審判程序審理，判決如下：
    主    文
丑○○犯三人以上共同詐欺取財罪，共拾柒罪，各處有期徒刑壹年
壹月。應執行有期徒刑貳年陸月。未扣案之犯罪所得新臺幣9,98
9元沒收。
其餘被訴（詐騙己○○）部分免訴。
　　犯罪事實
一、丑○○於民國107年8月8日起，加入王韋傑、陳志威等人所屬
    詐欺集團，集團以易信通訊軟體聯繫，受代號「LE」與「五
    顆鑽石」指揮行動，丑○○於107年8月10日及12日，依該詐欺
    集團從事提款車手工作。其犯罪分工略以：「LE」詐欺集團
    所屬機房成員，以電話對各附表所示「被害人」施以各該附
    表所示「詐騙方式」，致「被害人」陷於錯誤，匯入附表所
    示之「匯入之人頭帳戶」內，「LE」旋指示陳志威於附表所
    示之時間、地點於ATM提領現金後交給丑○○，丑○○再交給王
    韋傑，以此方式收受並隱匿他人詐欺犯罪所得之去向，丑○○
    並可分得提領款項1％之酬勞。
二、案經丙○○、未○○、申○○、丁○○、寅○○、戊○○、乙○○、癸○○、
    庚○○、甲○○、巳○○、壬○○、辛○、辰○○、子○○、卯○○、午○○
    告訴及臺灣彰化地方檢察署檢察官偵查起訴。
　　理    由
壹、有罪部分：
一、上揭犯罪事實，業據被告丑○○於偵查中、本院準備程序、審
    理程序均坦承不諱，核與另案被告王韋傑、陳志威之證述內
    容相符，並有附表「所憑證據」欄所示之證據在卷可稽，而
    被告涉犯同一詐欺集團之其他犯行部分，亦經臺灣新竹地方
    法院110年度金訴緝字第2號判決、臺灣苗栗地方法院110年
    度訴字第331號判決確定，堪認被告之自白與事實相符，被
    告犯行均已堪認定，應依法論科。
二、核被告丑○○所為，係犯刑法第339條之4第1項第2款之三人以
    上共同詐欺取財罪、洗錢防制法第14條第1項之一般洗錢罪
    。被告所犯上開三人以上共同詐欺取財及一般洗錢罪間，為
    想像競合犯，均應從一重之三人以上共同詐欺取財罪處斷。
    被告對17名受騙民眾所犯三人以上共同罪，因果歷程各異，
    且彼此間並非無從獨立切割，並均侵害不同人之財產法益，
    犯意各別，行為互殊，應予分論併罰。
三、本院審酌被告正值青壯，不思以正當途徑獲取財物，竟加入
    詐欺集團擔任收水，造成附表所示各被害人之財產損失及精
    神痛苦，並破壞人際互信基礎，危害社會經濟秩序，其犯罪
    動機、目的及手段均應受非難；另考量被告於該詐欺集團之
    角色分工及參與程度，及被告犯後於偵、審中自白全部犯行
    （另審酌洗錢防制法第16條第2項自白減刑之規定）、另案
    確定判決之量刑依據；兼衡被告高中肄業之學歷、之前曾經
    從事水電、油漆、車床等工作，有2名未成年子女等情狀，
    量處如所示之刑。另衡酌被告所犯之17罪均於同一詐欺集團
    所為，且本件雖詐騙17名被害人，然被告實際收水行為僅有
    2日及其他定應執行刑所應考量之情況，定其應執行刑如主
    文所示。
四、被告自承其可獲取當日提領金額之1％作為報酬，故本案所收
    水之金額共計998,905元，被告取得上開金額1％報酬即9,989
    元（元以下四捨五入），雖未扣案，仍屬被告本案犯行之犯
    罪所得，應依刑法第38條之1第1項前段之規定宣告沒收。
貳、免訴部分：
一、公訴意旨略以：被告所屬詐騙集團成員於107年8月6日20時4
    4分許撥打電話，向告訴人己○○佯稱其係「惠氏S26」商家及
    客服人員，因網路作業疏失誤設為經銷商，導致重複扣款，
    須配合指示操作自動櫃員機始能解除設定云云，致告訴人己
    ○○陷於錯誤，依指示分別於107年8月10日18時2分許、4分許
    、6分許、30分許、33分許，匯款29,987、29,985、29,989
    、30,000、29,234元至蕭依芳之玉山銀行帳號000000000000
    0帳戶內，「LE」旋指示陳志威操作自動櫃員機提領現金後
    交給被告丑○○，被告丑○○再交給王韋傑，以此方式收受並隱
    匿他人詐欺犯罪所得之去向，因認被告涉犯刑法第339條之4
    第1項第2款之三人以上共同犯詐欺取財、洗錢防制法第14條
    第1項之洗錢罪嫌。
二、案件曾經判決確定者，應諭知免訴之判決，並得不經言詞辯
    論為之，此觀刑事訴訟法第302條第1款、第307條之規定即
    明。查本件檢察官起訴被告丑○○與詐騙集團成員共同詐騙被
    害人己○○部分，業經臺灣苗栗地方法院110年度訴字第331號
    判決被告有期徒刑1年2月，於111年1月24日判決確定，有判
    決書及臺灣高等法院被告前案紀錄表在卷可查。揆諸前揭說
    明，本案不得再行追訴，爰不經言詞辯論，逕為諭知免訴之
    判決。
參、據上論斷，應依刑事訴訟法第273條之1、第299條第1項前段
    、第302條第1款、第307條，判決如主文。　　
本案經檢察官張嘉宏提起公訴，檢察官陳昭蓉到庭執行職務。
中　　華　　民　　國　　111 　年　　4 　　月　　28　　日
                  刑事第二庭        法  官  陳怡潔
以上正本證明與原本無異。
如不服本判決應於收受判決後20日內，向本院提出上訴書狀，並
應敘述具體理由。其未敘述上訴理由者，應於上訴期間屆滿後20
日內向本院補提理由書(均須按他造當事人之人數附繕本)「切勿
逕送上級法院」。
告訴人或被害人對於判決如有不服具備理由請求檢察官上訴者，
其上訴期間之計算係以檢察官收受判決正本之日期為準。
中　　華　　民　　國　　111 　年　　4 　　月　　28　　日
                                    書記官  謝儀潔


附錄本案論罪科刑法條：
中華民國刑法第339條之4
犯第339條詐欺罪而有下列情形之一者，處1年以上7年以下有期
徒刑，得併科1百萬元以下罰金：
一、冒用政府機關或公務員名義犯之。
二、三人以上共同犯之。
三、以廣播電視、電子通訊、網際網路或其他媒體等傳播工具，
    對公眾散布而犯之。
前項之未遂犯罰之。